【裁判字號】    95,交抗,132
【裁判日期】    950221
【裁判案由】    違反道路交通管理處罰條例
【裁判全文】
臺灣高等法院交通事件裁定             95年度交抗字第132號
抗  告  人
即受處分人  甲○○
上列抗告人因違反道路交通管理處罰條例案件，不服臺灣板橋地
方法院，中華民國94年12月22日所為裁定（94年度交聲字第2167
號），提起抗告，本院裁定如下：
    主  文
抗告駁回。
    理  由
一、按汽車 (包括機器腳踏車)駕駛人，未領有駕駛執照駕車者
    ，處新臺幣六千元以上一萬二千元以下罰鍰，並當場禁止其
    駕駛及扣留其車輛牌照。又汽車駕駛人，曾依道路交通管理
    處罰條例其他各條規定吊銷駕駛執照者，一年內不得考領駕
    駛執照，道路交通管理處罰條例第二十一條第一項第一款、
    同條例第六十七條第三項定有明文。
二、原裁定略以：本件異議人即受處分人甲○○於民國九十三年
    八月七日二十時三十五分許，在臺北市○○路○段九十巷口
    前，因無照駕駛車號QTT─272輕型機車，為警攔停查獲，有
    臺北市政府警察局北市警交大字第ACU623703號舉發違反道
    路交通管理事件通知單、交通部公路總局臺北區監理所板橋
    監理站板監裁字裁41-ACU623703號裁決書各乙紙在卷可稽；
    且異議人之機車駕駛執照，已於九十一年八月十八日起至九
    十二年八月十七日期間，經原處分機關逕行註銷，尚未重新
    考領；另異議人之職業小型車駕駛執照，亦因逾期審驗，於
    九十三年三月十二日經交通部公路總局臺北區監理所逕行註
    銷，亦未重新考領等情，亦有汽車駕照基本資料、機車駕照
    基本資料電腦查詢報表等附卷可參。是異議人未領有駕駛執
    照駕車行為，至為明確。原處分機關據以援引上開規定，裁
    處受處分人九千六百元，經核並無不當，而駁回受處分人甲
    ○○之異議。
三、本件抗告意旨略以：板橋監理站站長及辦事人員等違法不給
    抗告人辦理駕照、行照，難以令人甘服等語。經查：
  (一)因汽車（包括機器腳踏車）駕駛人有違規行為而發生駕駛執
    照被吊銷之事由，而經主管機關吊銷其駕駛執照後，須重行
    考領始得駕駛汽車（包括機器腳踏車），觀諸首揭規定甚明
    。抗告人於原審異議主張繳清罰鍰後，駕駛執照效力可自動
    回復，顯為誤解法規。
  (二)再原審已詳述其認定抗告人違規之理由與證據，並說明原處
    分於法有據，而駁回異議，其認事用法，均無違誤。抗告人
    置諸不顧，未提新事証，徒以其因無法辦理駕照等事由指摘
    原審裁定不當。然抗告人所稱之事由，並無法解免其違規之
    行為，是其抗告為無理由，應予駁回。
四、據上論結，應依道路交通管理處罰條例第八十九條，道路交
    通案件處理辦法第二十六條，刑事訴訟法第四百十二條，裁
    定如主文。
中    華    民    國     95    年    2    月    21    日
                  交通法庭審判長法  官  溫耀源
                                法  官  邱同印
                                法  官  段景榕
以上正本證明與原本無異。
不得再抗告。
                                書記官  陳靜姿
中    華    民    國    95    年    2     月    21    日


司法院資訊處製作；財團法人民間司法改革基金會備份。
